【裁判字號】    97,易,364
【裁判日期】    970429
【裁判案由】    竊盜
【裁判全文】
臺灣臺南地方法院刑事判決               97年度易字第364號
公  訴  人  臺灣臺南地方法院檢察署檢察官
被      告  乙○○
上列被告因竊盜案件，經檢察官提起公訴（97年度偵字第1977號
），本院判決如下：
    主  文
乙○○共同竊盜，處有期徒刑肆月，如易科罰金以新臺幣壹仟元
折算壹日。
    事  實
一、乙○○與真實姓名、年籍不詳之綽號阿牛之成年男子基於犯
    意聯絡，共同意圖為自己不法之所有，於民國97年1月21 日
    凌晨0時10分許，一同至臺南市○○區○○路3段256巷87 號
    旁之空地，由綽號阿牛男子以不詳方式破壞甲○○所有停放
    在上址之車牌號碼298-HC號營業大貨車右前門鑰匙孔，再進
    入該車內竊取車上之CD音響螢幕1個、無線電電話機1台（共
    約值新臺幣13000元）。乙○○則站在車外負責把風。嗣綽
    號阿牛男子竊取前開物品得手後，旋為甲○○與友人林建良
    、黃逸群發覺，追呼竊嫌不要跑，乙○○與綽號阿牛男子逃
    離現場，甲○○追緝綽號阿牛男子未果，乙○○則經林建良
    、黃逸群以機車追緝逮捕到案，報警處理。
二、案經台南市警察局第一分局報請臺灣臺南地方法院檢察署檢
    察官偵查起訴。
    理  由
一、本件證人即被害人甲○○於檢察官偵查中經具結所為之陳述
    ，並無顯有不可信之情況，依刑事訴訟法第159條之1第2項
    規定，自得為證據；至證人甲○○、林建良、黃逸群三人於
    警詢中之陳述，未據被告於言詞辯論終結前聲明異議，依同
    法第159條之5第2項規定，亦得為證據。另本件卷附之車籍
    查詢基本資料係被告以外之人於審判外所為書面陳述，核其
    性質屬傳聞證據，依同法第159條第1項規定，本不具證據能
    力，為前開文書性質上係從事業務之人於業務上所製作之紀
    錄、證明文書，依同法第159條之4第2款規定有證據能力，
    核先敘明。
二、訊之被告乙○○固坦承於前揭時間確實與綽號阿牛之成年男
    子前往案發現場，惟矢口否認有何竊盜犯行，辯稱：係綽號
    阿牛之男子邀他一起去找朋友，阿牛叫他下車在現場等，他
    不知阿牛是去竊取他人財物云云。惟查：
（一）證人甲○○於警詢證稱他因之前營業大貨車上物品被竊，
      所以前揭時地前往現場，看到他車牌號碼298-HC號營業用
      大貨車有2名竊嫌，一位由右前門上車，並將該門打開正
      在行竊，另一位即被告乙○○在車門旁把風，他即與朋友
      林建良、黃逸群3人大聲質問是否為竊嫌，該2名竊嫌即下
      車並逃逸，被竊的CD及無線電電話機被逃逸之竊嫌拿走（
      警卷第9頁）。他與乙○○扭打當時從乙○○身上掉下1只
      電波偵測器（警卷第11頁）；於偵查中結證稱被告當時在
      車頭副駕駛座那邊，距離車子不到1步距離，且當時車門
      已打開約45度，被告站的地方可以看到車內情形，絕對看
      的到（偵查卷第17頁）。另證人林建良及黃逸群於警詢均
      供稱，因他朋友甲○○前開營業大貨車曾有遭竊情事，甲
      ○○於前揭時間與林建良、黃逸群相階共同防竊及肅竊時
      ，他們均目睹2名竊嫌，一名在車內，乙○○在車右門邊
      ，當時該車右前門被打開，竊嫌正在下手行竊該營業大貨
      車內之CD及無線電電話機；並指認竊嫌之一為被告乙○○
      無誤，另一名逃逸（警卷第14、16頁）。前開證人所供述
      情節互核一致，應可採信。
（二）本件被告於偵、審中亦供稱是綽號阿牛之人找他作伴一起
      去找朋友，而於97年1月20日晚間9時許，阿牛自嘉義開車
      載他前往上開地點，是阿牛叫他下車站在那邊看著，但他
      不知道阿牛要找什麼朋友，也不知道為何阿牛深夜要去找
      朋友，而且阿牛要他看什麼他不知道（偵查卷第5至6頁、
      97年4月15日審判筆錄第6頁），苟係阿牛深夜要被告一起
      遠自嘉義到臺南市找朋友，為何被告不知要找哪位朋友，
      或為何要深夜找朋友？阿牛遠從嘉義載被告至位於臺南市
      卻要被告一人下車，阿牛自己去找朋友？而阿牛要他下車
      看著，但要看什麼他不知道？被告所辯皆顯與常理有違。
      況被告於偵查中亦供稱：「（問：你們到那邊之後，「阿
      牛」有叫你在298─HC大貨車前面幫他看著把風？答：）
      是」、「（問：「阿牛」叫你幫他把風就是他要偷東西，
      叫你幫他看著？答：）可能是吧」。參諸本件依前開證人
      之供述及卷附照片，「阿牛」確實有偷走前開物品，而依
      卷附被告行動電話通聯紀錄所示，被告亦確實於案發當晚
      自嘉義市移動至臺南市。苟被告與「阿牛」二人無竊盜之
      犯意聯絡，則「阿牛」自無於行竊前刻意邀被告南下，並
      使被告在行竊現場，致其竊盜犯行為他人知悉之理。
（三）被告雖於警詢中供稱他沒有站在車旁，當時他在車頭前約
      35公尺處；於本院審理中亦供稱他當時距離車頭約2、30
      公尺，他不知阿牛為何找朋友會到別人的大貨車上，他沒
      有看到阿牛上貨車。惟依前開證人供述被告當時在車頭副
      駕駛座那邊，距離車子不到1步距離，且當時車門已打開
      約45度，被告站的地方可以看到車內情形。況被告於警詢
      中亦供稱其被證人等發現後正在逃跑，被追後（被打）成
      傷（警卷第6頁）。被告倘客觀上與上開大貨車距離甚遠
      而無把風之行為者，何以證人林建良、黃逸群會追呼被告
      不要跑並逮捕被告。證人甲○○、林建良、黃逸群與被告
      互不相識且無恩怨，並無構詞誣陷被告之理。是以，被告
      陳稱他距離該車甚遠，不知阿牛是去竊取他人財物云云，
      顯係卸責之詞，不予採信。
        從而，本件被告前開所辯，不足採信。此外，復有車籍
    查詢基本資料、現場照片6張附卷可稽，本件事證明確，被
    告竊盜犯行洵堪認定。
三、核被告所為，係犯刑法第320條第1項之竊盜罪。被告與「阿
    牛」有犯意聯絡行為分擔，應論以共同正犯。又共同正犯應
    就全部犯罪結果共負責任，本件綽號阿牛之人竊取甲○○所
    有之財物得手後逃逸已達於既遂程度，被告為綽號阿牛之人
    之共同正犯，亦應以既遂論科（最高法院29年上字第3617號
    判例參照）。爰審酌被告正值壯年，不以正途取利，竟竊取
    他人之財物，且被告雖非下手行竊者，但犯後否認犯行並無
    悔意，惟所竊得之財物價值尚非甚高，及其等犯罪之手段與
    犯後態度等一切情狀，量處如主文所示之刑並諭知易科罰金
    之折算標準示懲。公訴人雖就被告具體求刑7 月，惟本院審
    酌被告並無前科犯行，且於竊盜犯罪過程中僅係擔任把風角
    色，所竊取之物品價值亦非甚高等情狀，認以量如主文所示
    之刑為適當，附此敘明。
四、扣案電偵測器1個被告否認為其所有，且亦無證據證明係被
    告或共犯所有供前揭犯罪之用之物，亦非違禁物，爰不為沒
    收之諭知，併此敘明。
五、據上論斷，應依刑事訴訟法第299條第1項前段，刑法第28條
    、第320條第1項、第41條第1項前段，刑法施行法第1條之1，
    判決如主文。
本件經檢察官蔡佩容到庭執行職務
中    華    民    國    97    年    4     月    29    日
                        刑事第四庭法  官  鄭文祺
以上正本證明與原本無異。
如不服本判決應於收受本判決後10日內向本院提出上訴書狀，並
應敘述具體理由。如未敘述上訴理由者，應於上訴期間屆滿後20
日內向本院補提理由書狀（均須按他造當事人之人數附繕本）「
切勿逕送上級法院」。
                                  書記官  黃雅雲
中    華    民    國    97    年    4     月    29    日
刑法第320條第1項
意圖為自己或第三人不法之所有，而竊取他人之動產者，為竊盜
罪，處5年以下有期徒刑、拘役或5百元以下罰金。


司法院資訊處製作；財團法人民間司法改革基金會備份。
